---
format: 
  revealjs:
    css: 'configuracao/painel.unidade.css'
    slide-number: c/t
    embed-resources: true
    # auto-slide: 3000
    transition: slide
    transition-speed: fast
    background-transition: fade
    loop: true
    menu: false
    

params:
  Id: '3VCv'
---

```{r setup, include=FALSE}
endereco <-
  'dados/IndicadoresPainelUnidade.csv'

dados <-
  read.csv2(endereco) |> 
  dplyr::filter(Id == params$Id)

unidade <- dados$Unidade


criar.tabela <- function(tabela, limite) {
  tabela[2] <- gsub(',', '.', tabela[2])
  tabela[2] <- gsub('%', '', tabela[2])

  tabela <- t(tabela)
  valor <- as.numeric(tabela[2])

  cor.fonte <- ifelse(valor > limite, 'blue', 'red')

  kableExtra::kable(
    tabela,
    align = 'c',
    escape = FALSE,
    col.names = NULL,
    row.names = FALSE
  ) |>
    kableExtra::kable_styling(font_size = '1.5em',
                              full_width = TRUE,
                              position = 'center') |>
    kableExtra::row_spec(0:nrow(tabela), extra_css = 'border-bottom: none;') |>
    kableExtra::row_spec(2, bold = T, font_size = '1.5em', color = cor.fonte) |>
    kableExtra::row_spec(3, bold = T, font_size = '.5em')
  
} 


dados <- t(dados)

df.tabela <- data.frame(
  titulo = 'Anual',
  valor = dados[, 1],
  referencia = 'Ref.: 2024'
)


```

# Painel da Unidade <br> `r unidade` {background-image="imagens/0.painel.unidade.png" background-opacity=".3"}

## `r unidade` <br> Meta 1 {background-image="imagens/1.TJRR.png" background-opacity=".3"}

Julgar mais processos que os distribuídos

::: {.columns}
::: {.column width="50%"}
```{r}

indicador <- 'Meta1Mes'

tabela <- df.tabela[rownames(df.tabela) == indicador, ]

limite <- 60

criar.tabela(tabela, limite)


```
:::

::: {.column width="50%"}
```{r}

indicador <- 'Meta1Anual'

tabela <- df.tabela[rownames(df.tabela) == indicador, ]

limite <- 60

criar.tabela(tabela, limite)


```
:::
:::

## `r unidade` <br> Meta 3 {background-image="imagens/1.TJRR.png" background-opacity=".3"}

Texto

::: {.columns}
::: {.column width="50%"}
```{r}

indicador <- 'Meta3Anual'

tabela <- df.tabela[rownames(df.tabela) == indicador, ]

limite <- 60

criar.tabela(tabela, limite)


```
:::

::: {.column width="50%"}
```{r}

indicador <- 'Meta3Mes'

tabela <- df.tabela[rownames(df.tabela) == indicador, ]

limite <- 60

criar.tabela(tabela, limite)


```
:::
:::

## `r unidade` <br> Taxa de Congestionamento {background-image="imagens/1.TJRR.png" background-opacity=".3"}

Texto

::: {.columns}
::: {.column width="50%"}
```{r}

indicador <- 'TCL'

tabela <- df.tabela[rownames(df.tabela) == indicador, ]

limite <- 60

criar.tabela(tabela, limite)


```
:::

::: {.column width="50%"}
```{r}

indicador <- 'TCT'

tabela <- df.tabela[rownames(df.tabela) == indicador, ]

limite <- 8

criar.tabela(tabela, limite)


```
:::
:::

## `r unidade` <br> Processos Paralisados {background-image="imagens/1.TJRR.png" background-opacity=".3"}

Texto

::: {.columns}
::: {.column width="50%"}
```{r}

indicador <- 'Parados30'

tabela <- df.tabela[rownames(df.tabela) == indicador, ]

limite <- 60

criar.tabela(tabela, limite)


```
:::

::: {.column width="50%"}
```{r}

indicador <- 'Parados100'

tabela <- df.tabela[rownames(df.tabela) == indicador, ]

limite <- 8

criar.tabela(tabela, limite)


```
:::
:::

## `r unidade` <br> Índice de Audiências {background-image="imagens/1.TJRR.png" background-opacity=".3"}

Texto

::: {.columns}
::: {.column width="50%"}

```{r}

indicador <- 'AudienciasMes'

tabela <- df.tabela[rownames(df.tabela) == indicador, ]

limite <- 60

criar.tabela(tabela, limite)


```
:::

::: {.column width="50%"}
```{r}

indicador <- 'AudienciasAnual'

tabela <- df.tabela[rownames(df.tabela) == indicador, ]

limite <- 8

criar.tabela(tabela, limite)


```
:::
:::

## `r unidade` <br> Processos Antigos {background-image="imagens/1.TJRR.png" background-opacity=".3"}

Texto


::: {.columns}
::: {.column width="33%"}

```{r}

indicador <- 'ProcessosAntigos'

tabela <- df.tabela[rownames(df.tabela) == indicador, ]

limite <- 60

criar.tabela(tabela, limite)


```
:::

::: {.column width="33%"}
```{r}

indicador <- 'ProcessosTotal'

tabela <- df.tabela[rownames(df.tabela) == indicador, ]

limite <- 8

criar.tabela(tabela, limite)


```
:::

::: {.column width="33%"}
```{r}

indicador <- 'AntigosPercentual'

tabela <- df.tabela[rownames(df.tabela) == indicador, ]

limite <- 8

criar.tabela(tabela, limite)


```
:::
:::

## `r unidade` <br> Tempo Médio de Tramitação {background-image="imagens/1.TJRR.png" background-opacity=".3"}

Texto

::: {.columns}
::: {.column width="33%"}

```{r}

indicador <- 'TMTCorrente'

tabela <- df.tabela[rownames(df.tabela) == indicador, ]

limite <- 60

criar.tabela(tabela, limite)


```
:::

::: {.column width="33%"}
```{r}

indicador <- 'TMTPeriodo'

tabela <- df.tabela[rownames(df.tabela) == indicador, ]

limite <- 8

criar.tabela(tabela, limite)


```
:::

::: {.column width="33%"}
```{r}

indicador <- 'TMT'

tabela <- df.tabela[rownames(df.tabela) == indicador, ]

limite <- 8

criar.tabela(tabela, limite)


```
:::
:::

## `r unidade` <br> Tempo Médio de Conclusão {background-image="imagens/1.TJRR.png" background-opacity=".3"}

Texto

::: {.columns}
::: {.column width="33%"}

```{r}

indicador <- 'TMCDespacho'

tabela <- df.tabela[rownames(df.tabela) == indicador, ]

limite <- 60

criar.tabela(tabela, limite)


```
:::

::: {.column width="33%"}
```{r}

indicador <- 'TMCDecisao'

tabela <- df.tabela[rownames(df.tabela) == indicador, ]

limite <- 8

criar.tabela(tabela, limite)


```
:::

::: {.column width="33%"}
```{r}

indicador <- 'TMCSentenca'

tabela <- df.tabela[rownames(df.tabela) == indicador, ]

limite <- 8

criar.tabela(tabela, limite)


```
:::
:::

## `r unidade` <br> Índice de Atendimento à Demanda {background-image="imagens/1.TJRR.png" background-opacity=".3"}

Texto

::: {.columns}
::: {.column width="33%"}

```{r}

indicador <- 'IADBaixados'

tabela <- df.tabela[rownames(df.tabela) == indicador, ]

limite <- 60

criar.tabela(tabela, limite)


```
:::

::: {.column width="33%"}
```{r}

indicador <- 'IADNovos'

tabela <- df.tabela[rownames(df.tabela) == indicador, ]

limite <- 8

criar.tabela(tabela, limite)


```
:::

::: {.column width="33%"}
```{r}

indicador <- 'IAD'

tabela <- df.tabela[rownames(df.tabela) == indicador, ]

limite <- 8

criar.tabela(tabela, limite)


```
:::
:::